臺灣高等法院高雄分院刑事裁定
111年度聲再字第77號
再審聲請人  
即受判決人  黃美玲



上列聲請人因毒品危害防制條例案件，經臺灣橋頭地方法院109
年度訴字第474號判決有罪，上訴後經本院110年度上訴字第691
號中華民國110年9月14日判決有罪，再上訴經最高法院以111年
度台上字第585號上訴駁回確定（起訴案號：臺灣橋頭地方檢察
署109年度偵字第6577 號），聲請再審，本院裁定如下：
    主  文
再審及停止刑罰執行之聲請均駁回。
    理  由
一、聲請再審意旨略以：再審聲請人（下稱聲請人）向臺灣橋頭
    地方檢察署告發其於本院110年度上訴字第691號毒品案件販
    賣與證人蔣正榮之毒品，係其先前向蔣正榮購買之毒品，因
    聲請人未使用完畢，蔣正榮再向聲請人回購，臺灣橋頭地方
    檢察署從而追查聲請人之毒品上游即證人將正榮涉嫌違反毒
    品危害防制條例案件之犯行，證人蔣正榮經臺灣橋頭地方法
    院110年度訴字第472號判決認定其於108年10月28日17時31
    分許販毒與聲請人，臺灣橋頭地方檢察署確實係因聲請人供
    述而查獲毒品上游蔣正榮，此有該判決書乙份可證，是前開
    判決書所認定之事實，均係刑事訴訟法第420條第6項所稱之
    新事實或新證據，若經原判決審酌採納，有可使被告受輕於
    原判決罪刑判決之可能，是上揭證據有顯然性，且具有嶄新
    性，該新事實、新證據單獨或與先前之證據綜合判斷，聲請
    人應可依毒品危害防治條例第17條第1項供出上游並查獲得
    以減輕刑責；是以，原確定判決除未適用毒品危害防治條例
    第17條第1項減輕聲請人之刑責外，判決理由欄完全未斟酌
    被告犯後之態度，顯然違背刑法第57條之規定，其認事用法
    實有違誤，聲請人因發現上開新事實、新證據，足認聲請人
    得受較原確定判決有利之認定，爰依刑事訴訟法第420條第1
    項第6款規定聲請再審，並請求停止刑罰之執行。
二、按有罪之判決確定後，因發現新事實或新證據，單獨或與先
    前之證據綜合判斷，足認受有罪判決之人應受無罪、免訴、
    免刑或輕於原判決所認罪名之判決者，為受判決人之利益，
    始得聲請再審，刑事訴訟法第420 條第1項第6款規定甚明。
    其所謂輕於原判決所認「罪名」之判決，係指與原判決所認
    「罪名」比較，並不包括輕於原判決所處「刑罰」；又此所
    稱「應受免刑」之判決，乃指「必要及絕對」免除其刑之規
    定而言，如屬「任意或相對」免除其刑之規定者，則不在此
    列。而毒品危害防制條例第17條第2項減輕其刑之規定，既
    與罪名之認定無涉，自與「輕於原判決所認罪名」有間；至
    同條第1項之減輕或免除其刑之寬典，如何選擇，法院有裁
    量之權，與必免除其刑者有異，並非「應受免刑之判決」，
    自不得據為聲請再審之原因（參照最高法院109年度台抗字
    第637號裁定同旨）。
三、經查：
  ㈠聲請人因違反毒品危害防制條例案件，經臺灣橋頭地方法院
    以109年度訴字第474號判決犯販賣第一級毒品等3罪，並處
    徒刑，聲請人不服提起上訴，經本院審理後，認聲請人罪證
    明確，以110年度上訴字第691號撤銷原判決，改判聲請人犯
    販賣第一級毒品等3罪，各處有期徒刑15年3月、15年2月、1
    5年2月，並定應執行刑為有期徒刑15年6月，再經最高法院
    以111年度台上字第585號以上訴不合法律上程式而駁回上訴
    確定，有上開判決書及臺灣高等法院被告前案紀錄表在卷足
    憑。
  ㈡聲請意旨雖執前詞，以其就原確定判決所認定之販賣第一級
    毒品犯行，有供出其毒品之上游即蔣正榮並因而查獲（起訴
    判刑），可得以減輕刑責之事由，執為刑事訴訟法第420條
    第1項第6款所定「發現確實之新證據」，主張應依毒品危害
    防制條例第17條第1項規定減輕其刑，而受輕於原確定判決
    所處刑罰之刑。惟查，依前開說明，刑事訴訟法第420條第1
     項第6款所謂「應受輕於原判決所認罪名之判決」，係指應
    受較輕「罪名」之判決而言；然而毒品危害防制條例第17條
    第1項之減輕或免除其刑之適用，並無使本件聲請人受較輕
    「罪名」之判決（因聲請人所犯仍同是販賣第一級毒品罪名
    ）之情事；至減輕或免除其刑應如何選擇，法院有裁量之權
    ，與必免除其刑者有異，亦非「應受免刑之判決」，自不得
    據為聲請再審之原因；至犯後態度如何，更非屬該款之新事
    實、新證據而得予再審救濟之事由。
四、綜上所述，聲請人所引上開證據及主張，僅係就原確定判決
    是否應適用毒品危害防制條例第17條第1項規定予以爭執，
    無從據為再審聲請人有應受無罪、免訴、免刑或輕於原確定
    判決所認定之罪名之事由，核與刑事訴訟法第420條第1項第
    6款規定之要件不符；本件再審之聲請，顯無理由，應予駁
    回；至其聲請停止刑罰之執行，亦失依附，併予駁回。又再
    審聲請人所執聲請事由既非再審制度所能審酌者，顯亦無必
    要依刑事訴訟法第429條之2前段規定，通知聲請人到場，並
    聽取檢察官及聲請人之意見，併此敘明。
據上論結，依刑事訴訟法第434條，裁定如主文。
中　　華　　民　　國　　111 　年　　7 　　月　　11　　日
　　             刑事第三庭    審判長法  官  吳進寶
                                     法  官  方百正
                                     法  官  陳億芳
以上正本證明與原本無異。
如不服本裁定應於送達後10日內向本院提出抗告狀。
中　　華　　民　　國　　111 　年　　7 　　月　　11　　日
                                     書記官  林佳蓉